# 境内母公司和境外子公司存货跌价准备计提方法不一样可以吗？

提问人：bianshoushou 时间：2020-03-10 08:05:23
请教陈版主和各位大神，我们审计的一家IPO项目，境内母公司存货按成本与可变现净值孰低以及无菌产品近效期综合考虑计提存货跌价，因产品毛利率较高，整体计提跌价金额非常小；两年前收购的境外子公司跌价政策：对于陈旧存货和流动性慢的存货全额计提跌价，跌价金额非常大。
请问：
（ 1 ）母子公司存货跌价政策不一致，是属于会计政策不一样还是会计估计不一样？
（ 2 ）两个公司存货减值方法需要保持一致吗？如果不一致需要怎样处理？
（ 3 ）母公司跌价金额非常小，子公司跌价金额非常大，对于IPO项目，考虑到证监会审核后有可能对我们提问：
母子公司存货减值率差异非常大，母公司跌价是否计提充分的问题（还没申报）。我们有必要把母公司的存货跌价计提方法变成更严的吗？

回答人：chenyiwei
存货跌价准备的计提方法和比例属于会计估计。理论上合并报表层面没有统一母子公司会计估计的要求，但如果母子公司处于相同或类似行业，对同类存货跌价准备计提比例的方法差异过大很可能是不恰当的，建议考虑差异原因，确定是否分别符合母子公司各自实际情况，对无法合理解释的差异尽可能协调一致。也可以参考市场上同行业上市公司的做法。